臺灣臺北地方法院刑事判決　　　　　　　　　　　　九十年度訴字第一○四六號
　　公　訴　人　臺灣臺北地方法院檢察署檢察官
　　被　　　告　甲○○原名李.
　　　　　　　　丙○○
　　共　　　同
　　選任辯護人　李進成律師
　　　　　　　　黃勝文律師
右列被告因違反著作權法案件，經檢察官聲請以簡易判決處刑（九十年度偵字第六七
六號），本院台北簡易庭認不宜以簡易判決處刑，簽請移由本院普通庭審理判決如左
：
    主  文
甲○○、丙○○共同意圖銷售而擅自以重製之方法侵害他人之著作財產權，各處有期
徒刑柒月。均緩刑貳年。
    事  實
一、甲○○係「ＧＴ汽車改裝雜誌社」之董事長，丙○○為編輯部主編，二人均明知
    丁○○○出版事業有限公司（下稱超越公司）所發行之「ＴＡＩＷＡＮ  ＭＯＴ
    ＯＲ雜誌」於民國（下同）八十九年九月號所刊登於第一一二頁、一一三頁之「
    麗車坊」汽車百貨生活館（下稱麗車坊）彩色廣告，係由麗車坊出資聘請超越公
    司完成之攝影及文字著作，為超越公司所享有著作財產權，竟因向超越公司調借
    編輯樣稿網片未果，未經超越公司之同意或授權，竟意圖銷售而擅自以電腦掃瞄
    之方式，重製超越公司所刊登之前開彩色廣告，並登載於ＧＴ汽車改裝雜誌八十
    九年九月號第一一二頁、一一三頁上，對外發行流通，以此方式侵害超越公司之
    前開著作財產權。
二、案經超越公司委請乙○○律師訴請台灣台北地方法院檢察署檢察官偵查起訴。
    理  由
一、訊據被告甲○○、丙○○固坦承以電腦掃描方式重製上開攝影及文字著作並登載
    於「ＧＴ汽車改裝雜誌」上之事實不諱，但矢口否認有何侵害著作權犯行，均辯
    稱：伊之前均有向告訴人超越公司付費購買網片，本件因適逢月底告訴人公司員
    工去旅遊，沒有找到，才直接以電腦掃瞄，並無侵害告訴人權利之故意，且該廣
    告並非著作，縱令是著作，著作財產權也應屬麗車坊所有，告訴人並無著作財產
    權云云。經查：右揭事實，業據告訴人代理人乙○○律師到庭指訴碁詳，並有八
    十九年九月之「ＴＡＩＷＡＮ  ＭＯＴＯＲ雜誌」、「ＧＴ汽車改裝雜誌」各一
    份在卷可稽。證人麗車坊副總經理呂秀蜜到庭證稱：聘請告訴人公司製作廣告，
    只提供商標圖樣、型號、物品價格，其他均係由告訴人自行製作完成，並無約定
    著作權誰屬等語。依證人之證詞，麗車坊與超越公司就本件著作之契約關係應屬
    於承攬關係，該攝影及文字著作之著作財產權，依著作權法第十二條規定，應屬
    告訴人超越公司所有。而麗車坊既然只提供圖樣、產品型號、價格，其他部分由
    超越公司完成，顯然該廣告係由超越公司所製作完成，不能謂完成毫無原創性。
    是被告辯稱該廣告不受著作權法之保護云云，顯不足採。本件告訴人既然享有係
    爭廣告之著作權，被告二人未經高訴人同意而擅自以電腦掃描方式重製該廣告，
    自係侵害告訴人之上述著作權，本件事證明確，被告二人犯行堪以認定。
二、核被告二人所為，均係犯著作權法第九十一條第二項之意圖銷售而擅自以重製之
    方法侵害他人之著作財產權罪。被告二人就此犯行有犯意聯絡及行為分擔，為共
    同正犯。審酌被告二人犯罪動機、目的、手段、所生危害尚輕，及犯罪後態度等
    一切情狀，分別量處如主文所示之刑。末查被告二人均無前科，有台灣高等法院
    被告全國前案紀錄表可稽，經本件偵審教訓，應知警惕，無再犯之虞，本院認所
    宣告之刑以暫不執行為適當，爰均併諭知緩刑二年，以啟自新。
三、如事實欄所示ＧＴ汽車改裝雜誌八十九年九月號第一一二頁、一一三頁，雖係供
    被告二人所有供犯罪所用之物，然非屬被告二人所有，又非違禁物，不得宣告沒
    收。
四、據上論斷，應依刑事訴訟法第四百五十二條、第二百九十九條第一項前段，著作
    權法第九十一條第二項，刑法第十一條前段、第二十八條、第七十四條第一款，
    判決如主文。
本案經檢察官林秀濤到庭執行職務中
中    華    民    國      九十一      年    十      月      三十      日
                                      臺灣臺北地方法院智慧財產權庭
                                          法  官  曾  正  龍
右正本證明與原本無異。
如不服本判決，應於判決送達後十日內，向本院提出上訴狀。
                                          書記官  彭  自  青
中    華    民    國      九十一      年    十      月      三十一    日
附錄法條：著作權法第九十一條
擅自以重製之方法侵害他人之著作財產權者，處六月以上三年以下有期徒刑，得併科
新臺幣二十萬元以下罰金。
意圖銷售或出租而擅自以重製之方法侵害他人著作財產權者，處六月以上五年以下有
期徒刑，得併科新臺幣三十萬元以下罰金。
